【裁判字號】    95,交易,210
【裁判日期】    950620
【裁判案由】    公共危險等
【裁判全文】
臺灣高雄地方法院刑事判決             95年度交易字第210號
公  訴  人  臺灣高雄地方法院檢察署檢察官
被      告  乙○○
選任辯護人  周元培律師
            周村來律師
上列被告因公共危險等案件，經檢察官提起公訴（95年度調偵字
第504 號），嗣因被告就被訴事實為有罪之陳述，經本院告知簡
式審判程序意旨，並聽取公訴人及被告之意見後，本院合議庭裁
定由受命法官獨任依簡式審判程序審理，判決如下：
    主  文
乙○○服用酒類，不能安全駕駛動力交通工具而駕駛，處拘役肆
拾伍日，如易科罰金，以參佰元折算壹日。
    事  實
一、乙○○明知飲用酒類已達不能安全駕駛之狀態，不得駕駛動
    力交通工具，為政府長期宣導之交通政策，藉以維護所有參
    與道路交通活動者之安全，竟於民國94年12月22日晚上10時
    許，在高雄縣鳳山巿五甲社區內某處與友人飲酒後，明知其
    已因酒醉而不能安全駕駛動力交通工具，仍於翌日（23日）
    凌晨2 時許，駕駛車牌號碼YH-9508 號自用小客車，沿高雄
    縣鳳山巿武慶二路由南往北方向行駛欲返回住處，嗣於23日
    凌晨2 時30分許，途經該路段千越加油站前，因酒醉意識不
    清無法注意車前狀況而撞擊由東往西方向橫越武慶二路之行
    人林瓊麟，致林瓊麟受有頭部外傷併左側硬膜下出血、創傷
    性顱內出血等傷害，經警據報前往處理，並經施以酒精濃度
    測試，測得其呼氣酒精濃度為每公升0.71毫克，而悉上情。
二、案經高雄縣政府警察局鳳山分局報告臺灣高雄地方法院檢察
    署檢察官偵查起訴。
    理  由
壹、程序方面
    按本件被告乙○○所犯係死刑、無期徒刑、最輕本刑為3 年
    以上有期徒刑以外之罪，其於準備程序就前揭被訴事實為有
    罪之陳述，經受命法官告知簡式審判程序之旨，並聽取其與
    公訴人之意見後，本院認無不得或不宜改依簡式審判程序進
    行之處，爰依刑事訴訟法第273 條之1 第1 項、第284 條之
    1 ，裁定本件由受命法官獨任進行簡式審判程序，合先敘明
    。
貳、實體方面
一、上揭犯罪事實，業據被告於於本院審理中坦承不諱，核與目
    擊證人陳振榮證述情節相符，並有高雄縣政府警察局交通警
    察隊酒精濃度呼氣測試報告、刑法第185 條之3 案件測試觀
    察紀錄表報告書、高雄縣政府警察局舉發違反道路交通管理
    事件通知單、94年12月23日及95年2 月9 日國軍高雄總醫院
    附設民眾診療服務處診斷證明書各1 紙、高雄縣政府警察局
    道路交通事故現場圖、高雄縣政府警察局道路交通事故調查
    報告表（一）、（二）、現場照片8 張等附卷可佐（見警卷
    第9 至12、14至18頁、95年度調偵字第504 號卷第5 頁），
    被告自白顯與事實相符，堪以採信。
二、又刑法第185 條之3 規定服用酒類致不能安全駕駛動力交通
    工具而駕駛罪，係抽象危險犯，並不以發生具體危險為必要
    ，至所謂酒醉狀態，只需一般評價程度達於對車輛駕駛行為
    失其必要之注意力或判斷力之虞即可，至實際上對駕駛行為
    是否發生具體危險，則並不重要，而服用酒類不能安全駕駛
    動力交通工具之認定，參考德國、美國之認定標準，對於酒
    精濃度吐氣已達每公升0.55毫克或血液濃度達百分之0.11以
    上，肇事率為一般正常人之10倍，應認為已達不能安全駕駛
    之標準，此有法務部88年5 月18日88年度法檢字第1669號函
    1 紙附卷可資參照。本件被告酒後駕車經警測得其呼氣酒精
    濃度，已達每公升0.71毫克，且因酒醉意識不清無法注意車
    前狀況而發生交通事故，足認被告確因飲酒已達不能安全駕
    駛動力交通工具之程度無疑。本件事證明確，被告犯行堪予
    認定。
三、核被告所為，係犯刑法第185 條之3 服用酒類不能安全駕駛
    動力交通工具而駕駛罪。爰審酌酒精成分對人之意識、控制
    能力具有不良影響，超量飲酒後會導致對週遭事務之辨識及
    反應能力較平常狀況薄弱，被告竟於飲酒後呼氣酒精濃度達
    每公升0.71毫克以上之酒醉情況下，仍不知謹慎，駕車行駛
    於公眾往來之道路，漠視自己及公眾生命財產安全，並肇生
    交通事故而致被害人林瓊麟受有如事實欄所示傷害，實有不
    該，惟考量被告犯後坦承犯行，且其無犯罪前科紀錄，有臺
    灣高等法院被告前案紀錄表在卷可按，素行尚屬良好，並已
    與被害人達成和解，有高雄市前鎮區調解委員會調解筆錄1
    份在卷可稽，致力降低其犯罪後所造成之損害，復參以其呼
    氣酒精濃度達每公升0.71毫克等一切情狀，量處如主文所示
    示之刑，並諭知易科罰金之折算標準，以示懲儆。至被告之
    選任辯護人雖建請對被告宣告緩刑，惟按刑法第185 條之3
    之服用酒類，不能安全駕駛動力交通工具而駕駛罪，其立法
    目的，本在藉由抽象危險犯之構成要件，以刑罰制裁力量嚇
    阻酒後駕車之行為，進而確保參與道路交通往來人車之安全
    ，是本罪立法目的既在處罰抽象危險之酒後開車犯行，自不
    宜率爾予以宣告緩刑，期飲酒者能夠隨時警惕酒後不得開車
    ，俾免發生實際車禍危害以符立法目的，則本件被告經警查
    獲執行酒測時之呼氣酒精濃度高達每公升0.71毫克，竟仍駕
    車且肇事，顯然無視其他用路人之交通安全，是本院認本件
    所宣告之刑，不宜宣告緩刑，附此敘明。
據上論段，應依刑事訴訟法第273 條之1 第1 項、第284 條之1
、第299 條第1 項前段，刑法第185 條之3 、第41條第1 項前段
，罰金罰鍰提高標準條例第2 條，判決如主文所示。
本案經檢察官甲○○到庭執行職務。
中    華    民    國    95    年    6     月    20    日
                    交通法庭    法  官  錢衍蓁
以上正本證明與原本無異。
如不服本判決，應於收受送達後10日內向本院提出上訴書狀。
中    華    民    國    95    年    6     月    20    日
                                書記官  周美
附錄本判決論罪之法條：
刑法第185條之3：
服用毒品、麻醉藥品、酒類或其他相類之物，不能安全駕駛動力
交通工具而駕駛者，處1 年以下有期徒刑、拘役或30,000元以下
罰金。


司法院資訊處製作；財團法人民間司法改革基金會備份。
